【裁判字號】    98,交聲,64
【裁判日期】    980615
【裁判案由】    聲明異議
【裁判全文】
臺灣屏東地方法院交通事件裁定          98年度交聲字第64號
原處分機關  交通部公路總局高雄區監理所屏東監理站
異  議  人
即受處分人  甲○○
上列受處分人因違反道路交通管理處罰條例事件，對於交通部公
路總局高雄區監理所屏東監理站民國98年2 月3 日所為之處分（
原處分案號：屏監違字第裁82-I00000000號）聲明異議，本院裁
定如下：
    主  文
異議駁回。
    理  由
一、異議意旨略以：伊於民國97年10月15日下午4 時50分許，駕
    駛車牌號碼210-GV營業曳引車，行經彰化縣伸港鄉○○路○
    ○路交岔路口，伊客觀上並無任何違法事由，竟遭彰化縣警
    察局和美分局員警攔停舉發違反道路交通管理處罰條例第31
    條第1 項規定；又如無精準之科學儀器、錄影或照相，實難
    判定伊未繫安全帶；再違規舉發通知單，伊並未於其上簽章
    ，顯係對於舉發違規事實不認同，舉發單位未積極舉證伊有
    何違規云云。
二、按汽車行駛於道路上，其駕駛人或前座乘客未繫安全帶者，
    處駕駛人新台幣1,500 元罰鍰，道路交通管理處罰條例第31
    條第1 項定有明文。經查：
（一）異議人即受處分人甲○○於97年10月15日下午4 時50分許
      （違反道路交通管理事件裁決書誤載為10時50分），舉發
      當時天氣晴朗，異議人駕駛車牌號碼210-GV營業曳引車，
      行經彰化縣伸港鄉○○路○ 段與興工路交岔路口，舉發員
      警親眼目睹異議人未繫安全帶乙節，業據舉發員警葉印琮
      陳述明確，並有彰化縣警察局和美分局97年12月26日和警
      分五字第0970023805號函、97年彰化氣象站逐日雨量資料
      在卷可參（見本院卷第16、24頁）。再者，本件舉發員警
      與異議人既不相識，亦無怨隙，衡情無設詞攀誣異議人之
      必要，其依法舉發係本於職責所為，屬依法行政，執行公
      務本身即受行政懲處責任之監督，本件亦無證據證明舉發
      員警有捏造事實、違法取締之情事；復參以本件舉發員警
      於97年10月15日下午4 時至6 時，舉發交通違規行為僅有
      3 件，有彰化縣警察局和美分局伸港分駐所24人勤務分配
      表、彰化縣警察局舉發違反道路交通管理事件通知單附卷
      可憑（見本院卷第21至23頁），在舉發件數甚少之情形下
      ，執行勤務員警應無將本件違規與他案混淆之可能，益徵
      異議人於上開時地，駕駛汽車於一般道路上未繫安全帶之
      違規事實，應屬明確。
（二）異議人辯稱：伊所駕駛之曳引車係在行進中，未有積極證
      據證明異議人未繫安全帶云云。然異議人違規情節明確，
      舉發員警並無誤認等情，已如上述，復以當場攔檢取締交
      通違規案件，有其突發性、臨時性、急迫性，實難以苛責
      警員必以科學儀器照相存證始得舉發，是當場舉發之交通
      違規事件並不以員警提出違規照片或錄影帶為必要，是異
      議人前開所辯，為無理由；異議人另辯稱：伊未有任何違
      法事由，舉發員警竟無故攔檢云云。惟按道路交通管理之
      稽查，違規紀錄，由交通勤務警察，或依法令執行交通稽
      查任務人員執行之，道路交通處罰條例第7 條第1 項定有
      明文。本件舉發警員葉印琮依法於彰化縣伸港鄉○○路○
      段與興工路交岔路口執行勤務，舉發員警身著正式警員制
      服（見本院卷第20頁職務報告書），以足彰顯其執行交通
      勤務之警員身分，而其見異議人駕駛汽車於一般道路上未
      繫安全帶之違規行為，予以攔停，係本於職權所為，是異
      議人認舉發員警係無故攔停，洵屬無據。至異議人辯稱：
      伊未在舉發違反道路交通管理事件通知單上簽名，係不認
      同舉發員警認定伊有交通違行為云云。本件舉發違反道路
      交通管理事件通知單，異議人固有拒絕簽章，且舉發員警
      並已交付舉發違反道路交通管理事件通知單予異議人之事
      實，業據異議人自承在卷（見本院第2 頁），並有移送聯
      附卷可證（見本院卷第22頁），惟異議人拒絕簽收前開舉
      發違反道路交通管理事件通知單，與異議人是否確有交通
      違規行為無涉，且於舉發效力上亦不生影響，是異議人所
      辯，顯無理由。
三、綜上所述，異議人有汽車行駛於一般道路上汽車駕駛人未繫
    安全帶之事實，應堪認定。原處分機關依首揭規定裁處，於
    法並無不合。本件異議為無理由，應予駁回。爰依道路交通
    案件處理辦法第19條，裁定如主文。
中    華    民    國    98    年    6     月    15    日
                  交通法庭      法  官  戴韻玲
以上正本證明與原本無異。
如不服本裁定應於收受送達後5 日內向本院提出抗告書狀敘述抗
告之理由抗告於臺灣高等法院高雄分院。
中    華    民    國    98    年    6     月    24    日
                                書記官  羅永隆


司法院資訊處製作；財團法人民間司法改革基金會備份。
